臺灣高等法院臺中分院刑事判決 
                               　110年度金上訴字第1865號
                                   110年度上訴字第1866號
上  訴  人  
即  被  告  白蹕齊


上列上訴人因加重詐欺等案件，不服臺灣臺中地方法院110年度
金訴字第463號、110年度訴字第1294號中華民國110年8月6日第
一審判決（起訴案號：臺灣臺中地方檢察署110年度偵字第8280
、8717、10444、13654、13880號；追加起訴案號：同署110年度
偵字第8444號），提起上訴，本院判決如下：
    主    文
原判決關於其附表二編號10部分暨定應執行刑部分，均撤銷。
甲○○犯如附表乙編號10所示之罪，處如附表乙編號10所示之刑
  。
其他上訴駁回（即原判決附表二編號1至9、11至15部分）。
上開撤銷改判部分所處之刑，與上訴駁回部分所處之刑，應執
  行有期徒刑貳年玖月。沒收部分併執行之。
    犯罪事實
一、甲○○於民國109年10月、11月間，加入真實姓名年籍均不詳
    、暱稱「小智」、「別問」、「葉佳明」等成年人所組成3
    人以上，以實施詐術為手段，具有持續性、牟利性之有結構
    性詐欺集團犯罪組織（下稱本案詐欺集團，無證據證明成員
    中有未滿18歲之少年，甲○○所犯參與犯罪組織罪部分，另由
    臺灣臺中地方法院110年度金訴字437號審理中），擔任領取
    人頭帳戶存摺、金融卡之取簿手、持人頭帳戶金融卡提領詐
    欺所得贓款及收取詐欺所得財物之車手工作，每次可獲取所
    提領款項2％至3％，或每本帳戶新臺幣（下同）1,000至2,000
    元之報酬。甲○○參與本案詐欺集團後，即與「小智」、「別
    問」、「葉佳明」及本案詐欺集團所屬其餘成員分別為下列
    行為：
  ㈠甲○○與上開詐欺集團成員，共同意圖為自己不法之所有，基
    於三人以上共同詐欺取財之犯意聯絡，由該詐欺集團某不詳
    成員於109年11月15日8時58分前某時許，在網路上刊登不實
    之貸款廣告訊息，丙○○於109年11月15日8時58分許，依該廣
    告訊息所留之聯絡方式，以通訊軟體LINE與暱稱「珍嫚」之
    詐欺集團成員聯繫後，即向丙○○佯稱：須提供個人所有之金
    融帳戶金融卡以利於申辦貸款云云，致丙○○陷於錯誤，於同
    年11月16日19時45分許，在彰化縣○○鄉○○路00號、58號、60
    號之統一超商新香珍門市，將其所申辦國泰世華銀行帳號00
    0000000000號帳戶之金融卡，以包裹店到店之方式，寄送至
    臺中市○區○○街00○0號之統一超商錦新門市，再由甲○○依「
    小智」之指示，於同年月19日11時54分許，前往上開統一超
    商錦新門市領取上開包裹後，持往臺中市北區學士路寶雅生
    活館附近，將上開包裹交予其所屬詐欺集團之不詳成員，以
    供其等所屬詐欺集團使用，並因此獲取2,000元之報酬。
  ㈡甲○○與上開詐欺集團成年成員，共同意圖為自己不法所有，
    基於三人以上共同詐欺取財之犯意聯絡，由該詐欺集團某不
    詳成員於109年11月13日前某時許，在社群網站Facebook、
    以暱稱「林燕欣」之帳號，刊登不實之貸款廣告訊息，壬○○
    於同年11月13日，依該廣告訊息所留之聯絡方式，以通訊軟
    體LINE與暱稱「吳經理」之詐欺集團成員聯繫後，即向壬○○
    佯稱：須提供個人所有之金融帳戶存摺封面照片及金融卡以
    利於申辦貸款云云，致壬○○陷於錯誤，於同日22時32分許，
    在臺南市○區○○路000號之統一超商豐盛門市，將其所申辦華
    南銀行南都分行帳號000000000000號、中國信託銀行東臺南
    分行帳號000000000000號帳戶之金融卡，以包裹店到店之方
    式，寄送至臺中市○區○○路000○000號之統一超商聯鑫門市，
    再由甲○○依「小智」之指示，騎乘車牌號碼000-0000號普通
    重型機車，於同年月16日1時22分許，前往上開統一超商聯
    鑫門市領取上開包裹後，前往附近之巷弄，將上開包裹交予
    其所屬詐欺集團之不詳成員，以供其等所屬詐欺集團使用，
    並因此獲取1,000元之報酬。
  ㈢甲○○與上開詐欺集團成年成員，共同意圖為自己不法所有，
    基於三人以上共同詐欺取財、隱匿詐欺所得去向之一般洗錢
    犯意聯絡，先由本案詐欺集團不詳成員，於附表甲編號1至1
    2所示時間，分別以附表甲編號1至12所示方式，向附表甲編
    號1至12所示巳○○、己○○、丁○○、戊○○、乙○○、卯○○、辰○○
    、子○○、癸○○、庚○○、辛○○、午○○施用詐術，致巳○○等12人
    均陷於錯誤，各於附表甲編號1至12所示時間，將附表甲編
    號1至12所示金額，匯款至附表甲編號1至12所示人頭帳戶。
    而後由甲○○依「小智」指示，持各該人頭帳戶金融卡，先後
    於附表甲編號1至12所示提款時間，前往附表甲編號1至12所
    示提領地點，提領如附表甲編號1至12所示詐欺所得贓款，
    而後將上開提領之款項扣除自己報酬（報酬金額詳如附表甲
    編號1至12所示）後，將餘款交予「小智」指定之不詳詐欺
    集團成員，以此迂迴層轉之方式製造金流斷點，致無從追查
    前揭犯罪所得去向，而隱匿詐欺犯罪所得。
  ㈣甲○○與上開詐欺集團成年成員，共同意圖為自己不法所有，
    基於三人以上共同詐欺取財、隱匿詐欺所得去向之一般洗錢
    犯意聯絡，先由本案詐欺集團不詳成員，於110年3月19日13
    時10分許，撥打電話向丑○○佯稱：丑○○之子陪同友人購買毒
    品但未付款，人在其等手中，要求丑○○付款贖人云云，致丑
    ○○陷於錯誤，依指示於同日14時30分許，將其以99,000元購
    買之金飾，放置在臺中市○○區○○路000號惠文高中前之中華
    電信電箱旁，旋由甲○○依「葉佳明」之指示，至上址將上開
    金飾取走後，隨機招攬計程車前往臺中市西屯區逢甲大學附
    近，再換乘不知情之賴禹任所駕駛之車牌號碼000-0000號計
    程車，於同日15時30分許，前往臺中市北區山西公園，依指
    示將上開金飾放置在該公園花圃內，由所屬詐欺集團之不詳
    成員前往收取，以此迂迴層轉之方式製造金流斷點，致無從
    追查前揭犯罪所得去向，而隱匿詐欺犯罪所得，甲○○並因此
    獲取3,000元之報酬。
二、案經臺中市政府警察局第一分局、第二分局、第三分局、第
    四分局、第六分局報告臺灣臺中地方檢察署檢察官偵查起訴
    及追加起訴。
    理    由
一、程序方面：
    本案以下所引用具傳聞性質之證據資料，檢察官、被告於本
    院準備程序、審理時，均未爭執證據能力。又本案所引用之
    非供述證據，亦屬合法取得，本院審酌該等證據作成及取得
    之程序均無違法之處，依法均可作為認定犯罪事實之證據。
二、認定犯罪事實所憑之證據及理由：
   上開犯罪事實，業據被告於警詢、偵查、原審及本院坦承不
    諱，並有下列證據可資佐證：
  ㈠犯罪事實一、㈠部分：
  1.證人即告訴人丙○○於警詢、偵查中之證述。（110偵8717卷
    第29至30頁、第75至77頁）。
　2.7-11貨態查詢資料、代收款專用繳款證明聯（110偵8717卷
    第31、32、51頁）。
  3.丙○○與「珍嫚」之LINE對話紀錄、「珍嫚」LINE帳號主頁畫
    面（110偵8717卷第34至44、81至91頁）。
  4.國泰世華銀行KOKO數位存款帳戶交易明細（110偵8717卷第3
    3頁、第93至103頁）。
  5.監視錄影畫面擷取照片（110偵8717卷第49至51頁）。
  ㈡犯罪事實一、㈡部分：
　1.證人即告訴人壬○○於警詢中之證述（110偵8444卷第39至47
    頁）。
  2.壬○○與「吳經理」之LINE對話紀錄（110偵8444卷第49至65
    頁）。
  3.華南銀行南都分行帳號000000000000號、中國信託銀行東臺
    南分行帳號000000000000號帳戶之存摺封面影本（110偵844
    4卷第67頁）。
  4.7-11貨態查詢資料、代收款專用繳款證明聯（110偵8444卷
    第69、71、87頁）。
  5.監視錄影畫面擷取照片（110偵8444卷第73至87頁）。
  6.MTT-8737號普通重型機車之車輛詳細資料報表（110偵8444
    卷第101頁）。
㈢犯罪事實一、㈢有關附表甲編號1、2部分：
　1.證人即被害人巳○○、證人即告訴人己○○於警詢中之證述（11
    0偵10444卷第35至39、73至81頁）。
  2.警員職務報告書（110偵10444卷第21至23頁）。
  3.巳○○之台新銀行帳戶存摺封面、交易明細表（110偵10444卷
    第45、47頁）。
  4.己○○之臺北富邦銀行帳戶交易明細查詢（110偵10444卷第83
    至85頁）。
  5.監視錄影畫面擷取照片（110偵10444卷第95至103頁）。
  6.國泰世華銀行帳號000000000000號帳戶交易明細表（戶名：
    丙○○，110偵10444卷第109頁）。
㈣犯罪事實一、㈢有關附表甲編號3至8部分：
　1.證人即告訴人丁○○、戊○○、乙○○、卯○○、辰○○、子○○於警詢
    中之證述（110偵8280卷第52至64、74至76、92至96、124至
    128、155至157、173至177頁）。　
  2.華南銀行南都分行帳號000000000000號帳戶（戶名：壬○○）
    基本資料、交易明細表（110偵8280卷第53、55頁）。
  3.彰化銀行帳號00000000000000號帳戶（戶名：康嘉峻）基本
    資料、交易明細表（110偵8280卷第87、89頁）。
  4.臺灣銀行帳號000000000000號帳戶（戶名：李安心）基本資
    料、交易明細表（110偵8280卷第158至165頁）。
  5.丁○○所提出臺幣存款總覽-網路轉帳明細（110偵8280卷第66
    頁）。
  6.戊○○所提出自動櫃員機交易明細表（110偵8280卷第82頁）
    。
  7.乙○○所提出網路銀行交易明細、帳戶交易明細查詢（110偵8
    280卷第99至100頁）。
  8.卯○○所提出自動櫃員機交易明細表（110偵8280卷第134頁）
    。
  9.辰○○所提出臺幣活存明細、與詐欺集團聯繫之通聯紀錄（11
    0偵8280卷第158至161頁）。
  10.子○○所提出蝦皮購物購買購買紀錄、臺幣活存明細、與詐
     欺集團聯繫之通聯紀錄、中國信託銀行帳戶存摺封面影本
     （110偵8280卷第182至185頁）。
  11.監視錄影畫面擷取照片（110偵8280卷第29至49頁）。
  ㈤犯罪事實一、㈢有關附表甲編號9至12部分：
　1.證人即告訴人癸○○、庚○○、辛○○、午○○於警詢中之證述（11
    0偵13654卷第48至51、59至61、72至74、83至87頁）。
　2.警員職務報告書（110偵13654卷第29頁）。
  3.中華郵政內埔郵局帳號00000000000000號帳戶（戶名：鄭景
    軒）交易明細表（110偵13654卷第37至40頁）。
  4.中華郵政高雄佛公郵局帳號00000000000000號帳戶（戶名：
    陳黃烏左）交易明細表（110偵13654卷第41頁)。
  5.王羽綺所提出與詐欺集團聯繫之通聯紀錄、轉帳證明（110
    偵13654卷第56頁）。
  6.庚○○所提出自動櫃員機交易明細表（110偵13654卷第65頁）
    。
  7.辛○○所提出與詐欺集團聯繫之通聯紀錄、自動櫃員機交易明
    細表（110偵13654卷第80至81頁）。
  8.午○○所提出華南銀行帳戶存摺交易明細（110偵13654卷第89
    頁）。
  9.監視錄影畫面擷取照片（110偵13654卷第91至97頁）。
 ㈥犯罪事實一、㈣部分：
　1.證人即告訴人丑○○於警詢中（110偵13880卷第29至30頁）、
    證人賴禹任於警詢中（110偵13880卷第47至51頁）之證述。
    　　
　2.警員職務報告書（110偵13880卷第23頁）。
  3.丑○○購買金飾之109年3月19日統一發票正反面影本、翻拍照
    片（110偵13880卷第33、35頁）。
  4.丑○○與本案詐欺集團成員之通聯紀錄（110偵13880卷第37頁
    ）。
  5.現場照片（110偵13880卷第37頁）。
  6.監視錄影畫面擷取照片（110偵13880卷第55至81頁）。
    綜上所述，被告自白核與事實相符，應可採信。本案事證明
    確，被告上開一般洗錢及三人以上共同犯詐欺取財等犯行，
    均堪以認定，應予依法論科。
三、論罪量刑之理由：
  ㈠本案依被告所述情節及卷內證據，被告參與本案詐欺集團，
    其成員至少有被告及向附表甲各編號告訴人施行詐術之不詳
    成員等人，為三人以上無訛。
  ㈡洗錢防制法第15條之特殊洗錢罪，係在無法證明前置犯罪之
    特定不法所得，而未能依洗錢防制法第14條之一般洗錢罪論
    處時，始予適用。倘能證明人頭帳戶內之資金係前置之特定
    犯罪所得，即應逕以一般洗錢罪論處，自無適用特殊洗錢罪
    之餘地。另過去實務認為，行為人對犯特定犯罪所得之財物
    或利益作直接使用或消費之處分行為，或僅將自己犯罪所得
    財物交予其他共同正犯，祇屬犯罪後處分贓物之行為，非本
    條例所規範之洗錢行為，惟依新法規定，倘行為人意圖掩飾
    或隱匿特定犯罪所得來源，而將特定犯罪所得直接消費處分
    ，甚或交予其他共同正犯予以隱匿，或由共同正犯以虛假交
    易外觀掩飾不法金流移動，即難認僅單純犯罪後處分贓物之
    行為，應仍構成新法第2條第1或2款之洗錢行為（最高法院1
    08年度台上字第1744號、108年度台上字第3086號判決意旨
    參照）。本案被告參與詐欺集團犯罪組織，就犯罪事實、一
    ㈢、㈣部分擔任提領詐欺所得贓款、收取詐欺所得財物之車手
    工作，再將提領款項、收取財物轉交上手繳回該詐欺集團，
    業如前述，則被告主觀上有隱匿其所屬詐欺集團之詐欺犯罪
    所得，以逃避國家追訴或處罰之意思，客觀上所為已切斷資
    金、財物與當初犯罪行為之關聯性，有隱匿犯罪所得去向之
    效果，而製造金流斷點，自應成立洗錢防制法第14條第1項
    所定之一般洗錢罪。至於犯罪事實一、㈠、㈡部分，本案詐欺
    集團收取帳戶包裹之目的，既係在利用各該金融帳戶，續由
    該詐欺集團成員作為匯款帳戶，用以詐騙附表甲編號1至4所
    示鄭以禛等人匯款，取得匯入各該帳戶內之詐欺贓款，被告
    此部分行為，不過係用以接收金流、取得詐欺贓款之過程，
    並未明顯擴大損害及法益之侵害，其不法內涵應為附表甲編
    號1至4不法行為所涵蓋，不再另論以洗錢防制法第14條之一
    般洗錢罪，以免過度評價。
　㈢是核被告就犯罪事實一、㈠、㈡所為，均係犯刑法第339條之4
    第1項第2款之三人以上共同犯詐欺取財罪；就犯罪事實一、
    ㈢即附表甲編號1至12及一、㈣所為，均係犯洗錢防制法第14
    條第1項之一般洗錢罪、刑法第339條之4第1項第2款之三人
    以上共同犯詐欺取財罪。
  ㈣被告參與本案詐欺集團，雖未親自實施詐騙行為，而推由同
    集團之其他成員為之，但被告與該詐欺集團其他不詳成員之
    間，分工負責收取金融帳戶包裹、提領詐欺款項、收取詐得
    財物之工作，屬該詐欺集團犯罪歷程不可或缺之重要環節，
    堪認被告與「小智」、「別問」、「葉佳明」及其等所屬詐
    欺集團其餘成員間，具有相互利用之共同犯意，而各自分擔
    部分犯罪行為，就所犯上開洗錢、加重詐欺取財等犯行，均
    具有犯意聯絡與行為分擔，均為共同正犯。
  ㈤被告與所屬詐欺集團成員，就附表甲編號1、2、6、8、12所
    示加重詐欺取財犯行，均係基於同一犯罪決意，而向各該告
    訴人實施詐術，致其等陷於錯誤而多次匯款，所為均係於密
    切接近之時間、地點實施，侵害同一人之財產法益，各行為
    之獨立性極為薄弱，在時間差距上，難以強行分開，應屬數
    個舉動之接續施行，均論以接續犯一罪。又被告就附表甲編
    號1至9、12先後提款行為，係屬該詐欺集團為詐欺取財犯罪
    後，本於同一犯罪計畫之提領款項行為，核與接續犯無關。
  ㈥被告就犯罪事實一、㈢即附表甲編號1至12、㈣所犯一般洗錢罪
    、三人以上共同犯詐欺取財罪，行為均有部分重疊合致，且
    犯罪目的均單一，依一般社會通念，應均評價為一罪方符合
    刑罰公平原則，均為想像競合犯，依刑法第55條規定，均從
    一重論以三人以上共同犯詐欺取財罪處斷。
  ㈦詐欺取財罪，係為保護個人之財產法益而設，行為人罪數之
    計算，自應依遭詐騙之被害人人數計算，是被告如犯罪事實
    一、㈠、㈡、㈢即附表甲編號1至12及一、㈣所示加重詐欺取財
    犯行，犯意各別、行為互殊，且侵害法益不同，應予分論併
    罰。
  ㈧洗錢防制法第16條第2項亦規定「犯前二條之罪，在偵查或審
    判中自白者，減輕其刑。」被告於偵查、審判中自白一般洗
    錢之事實，原應依上開規定減輕其刑，惟被告所犯一般洗錢
    罪既屬想像競合犯之輕罪，均已從一重之三人以上共同犯詐
    欺取財罪處斷，因重罪並無法定減刑事由，參照最高法院10
    8年度台上大字第3563號裁定法理，自無從再適用上開條項
    規定減刑，僅能於依刑法第57條量刑時，一併衡酌該部分減
    輕其刑事由，俾免有重複評價之情，附此敘明。
四、上訴駁回部分（即原判決附表二編號1至9、11至15部分）：
  ㈠原審經審理結果，以被告犯如其附表二編號1至9、11至15部
    分之加重詐欺取財罪，均事證明確，適用相關規定，並詳述
    被告此部分所犯量刑之依據及說明宣告沒收犯罪所得、不沒
    收犯罪工具之理由（原判決理由三、㈨、四，即原判決第10
    頁第6至19行、第21行至第11頁第17行），經核原判決此部
    分之認事用法、量刑及宣告沒收與否之認定，均無違誤。
  ㈡被告上訴主張原判決此部分量刑過重，希望與各該被害人、
    告訴人和解，賠償其等損害，請求從輕量刑云云。惟刑之量
    定，為求個案裁判之妥當性，法律賦予法院裁量之權。量刑
    輕重，屬為裁判之法院得依職權自由裁量之事項，苟其量刑
    已以行為人之責任為基礎，並斟酌刑法第57條各款所列情狀
    ，在法定刑度內，酌量科刑，如無偏執一端，致明顯失出失
    入情形，上級審法院即不得單就量刑部分遽指為不當或違法
    。而原判決關於科刑部分，已依刑法第57條各款所列情狀審
    酌，而為量刑之準據，所為量刑未逾越法定刑度，亦無量刑
    輕重相差懸殊等裁量權濫用之情形，核無違法或不當，且被
    告本案所犯加重詐欺取財犯行，最輕法定本刑為有期徒刑1
    年，原判決就被告所犯如其附表二編號1至9、11至15部分量
    處之宣告刑，為有期徒刑1年至有期徒刑1年4月不等刑度，
    核屬低度之量刑；又被告雖請求與各該告訴人、被害人和解
    ，然本院依被告之請求排定調解期日，僅附表甲編號5、6之
    林敬智、卯○○、犯罪事實一、㈣之丑○○到庭與被告成立調解
    ，且因考量被告經濟能力，約定履行給付之時間均已排定在
    本院宣判期日之後，有本院調解筆錄在卷可參（本院卷第17
    3至174頁），是被告現既尚未實際履行給付，自難為有利被
    告之認定。被告在本院未提出其他有利證據，原判決此部分
    量刑因子既未改變，各該告訴人、被害人因犯罪所受損害情
    形，與原審量刑時並無實際不同，被告上訴請求從輕量刑，
    為無理由，應予駁回。
五、撤銷原審部分判決及自為判決之說明(即原判決附表二編號1
    0部分）：
  ㈠原審審理結果，以被告犯如原判決附表二編號10（即附表甲
    編號8犯行）部分事證明確，依法論罪科刑，固非無見。惟
    查：被告於本院審理過程中與附表甲編號8所示子○○以4萬元
    成立調解，並已當場給付賠償金額等情，有本院調解筆錄可
    參（本院卷第169至170頁）附卷可稽，被告此部分所犯之犯
    後態度、量刑基礎均有變更，且應有刑法第38條之1第5項規
    定之適用，原判決未及審酌上情，致科刑未臻妥適，復沒收
    被告此部分已賠償之犯罪所得，均有欠允當。是被告上訴請
    求此部分從輕量刑，為有理由，自應由本院將原判決此部分
    撤銷改判。又定應執行刑與其所憑定應執行刑之各宣告刑間
    ，有不可分之關係，應由本院將原判決定應執行刑部分一併
    撤銷。
　㈡爰審酌被告正值青壯之年，有勞動或工作之能力，不思依循
    正途獲取穩定經濟收入，為牟取不法報酬，參與詐欺集團擔
    任取簿手、車手，所為嚴重損害財產交易安全及社會經濟秩
    序，對社會所生危害非輕；並考量被告參與本案犯罪動機、
    目的、手段、角色分工、犯罪後坦承犯罪，就所犯洗錢犯行
    ，於偵查、審理中均自白，已符合相關自白減刑規定（學理
    所稱想像競合所犯輕罪之釐清作用），已與附表甲編號10所
    示子○○成立調解並賠償損害，及被告自述高職肄業，在工地
    從事泥作工作，月收入3萬元、未婚，無子女之教育程度與
    家庭生活情況等一切情狀，酌情量處如附表乙編號10所示之
    刑。
　㈢復審酌被告如附表乙編號1至15所示犯行，犯罪時間為109年1
    1月13日至同年20日間與110年3月19日，均屬參與同一詐欺
    集團之詐欺取財犯行，犯罪時間均甚為密接，各次參與之角
    色、犯罪態樣、手段相似，所犯均為同一罪質之財產上犯罪
    ，責任非難重複之程度較高，及被告參與次數、各次參與情
    節、分得之報酬比例，各該告訴人、被害人所受財產損失等
    情況，及為避免責任非難過度評價，暨定應執行刑之限制加
    重原則，兼顧刑罰衡平要求之意旨，定其應執行刑如主文第
    4項所示。
  ㈣沒收部分：
    犯罪所得，屬於犯罪行為人者，沒收之。但有特別規定者，
    依其規定。前二項之沒收，於全部或一部不能沒收或不宜執
    行沒收時，追徵其價額。犯罪所得已實際合法發還被害人者
    ，不予宣告沒收或追徵。刑法第38條之1第1項、第3項、第5
    項定有明文。本案被告供稱其參與本案詐欺集團，就附表甲
    編號8部分之報酬為提領金額之3％（即1,890元），因被告於
    本院已與子○○成立調解並當場給付賠償金額4萬元，有如前
    述，此部分金額自已對被告發生「利得沒收封鎖」效果，依
    刑法第38條之1第5項之規定，本院即不應再對被告宣告此部
    分利得之沒收。至子○○所匯其餘遭提領之款項，被告供稱提
    領後已轉交上手繳回該詐欺集團，非屬被告所有，亦非在其
    實際掌控中，被告就所掩飾、隱匿之財物不具所有權及事實
    上處分權，無從依洗錢防制法第18條第1項就所提領全部金
    額諭知沒收，附此說明。
據上論斷，依刑事訴訟法第368條、第369條第1項前段、第364條
、第299條第1項前段，判決如主文。 
本案經檢察官李基彰提起公訴、追加起訴，檢察官寅○○到庭執行
職務。
中　　華　　民　　國　　111 　年　　1 　　月　　26　　日
        　　刑事第十庭    審判長法　官  陳  宏  卿
　　　　　　　　　　　　　　    法　官  楊  文  廣
 　　　　　　　　　　　 　　　  法　官  簡  芳  潔     
                     
以上正本證明與原本無異。     
如不服本判決應於收受送達後20日內向本院提出上訴書狀，其未
敘述上訴理由者，並得於提起上訴後20日內向本院補提理由書（
均須按他造當事人之人數附繕本）「切勿逕送上級法院」。因疫
情而遲誤不變期間，得向法院聲請回復原狀。

                                書記官  廖  婉  菁

中　　華　　民　　國　　111 　年　　1 　　月　　26　　日
附錄論罪科刑法條全文：
洗錢防制法第14條
有第2條各款所列洗錢行為者，處7年以下有期徒刑，併科新臺幣
5百萬元以下罰金。
前項之未遂犯罰之。
前二項情形，不得科以超過其特定犯罪所定最重本刑之刑。
　
中華民國刑法第339條之4
犯第339條詐欺罪而有下列情形之一者，處1年以上7年以下有期
徒刑，得併科1百萬元以下罰金：
一、冒用政府機關或公務員名義犯之。
二、三人以上共同犯之。
三、以廣播電視、電子通訊、網際網路或其他媒體等傳播工具，
    對公眾散布而犯之。
前項之未遂犯罰之。

附表甲：
編號 告訴人 詐欺方式 匯款時間 匯款金額 匯款帳戶   提領時間 提領金額 提領地點 報酬數額  1 巳○○ (未提告) 不詳詐欺集團成員，於109 年11月19日16時許，撥打電話向巳○○佯稱：巳○○前於網路購物時，因信用卡出錯，要多付很多錢，需依指示操作自動櫃員機或告知網路銀行帳號、密碼云云，致巳○○陷於錯誤，告知其台新銀行帳戶之網路銀行帳號及密碼後，嗣由不詳詐欺集團成員自行操作網路銀行轉帳，而於右列時間，自上開台新銀行帳戶轉帳右列金額，至右列帳戶。 109年11月19日17時16分 50,000元 國泰世華銀行帳號000000000000號帳戶（戶名：丙○○） 109年11月19日17時20分 50,000元 臺中市○區○○路000 號（國泰世華銀行東臺中分行） 3,000元  計算式：（50,000元+50,000元 ）×3％＝3,000元    109年11月19日17時17分 50,000元  109年11月19日17時23分 50,000元    2 己○○ 不詳詐欺集團成員，於109 年11月19日17時9 分許，佯裝為網路購物賣家、銀行客服人員等，撥打電話向己○○佯稱：因網站疏失誤遭下訂10筆訂單，須依指示操作網路銀行以取消交易云云，致己○○陷於錯誤，而於右列時間，自其臺北富邦銀行帳戶轉帳右列金額，至右列帳戶。 109年11月19日18時30分 49,987元  109年11月19日18時32分 50,000元 臺中市○區○○路000巷0號（全聯福利中心臺中大智店） 2,997元  計算式：（50,000元+49,000元 +900元）×3％＝2,997元    109年11月19日18時32分 49,989元  109年11月19日18時36分 49,000元         109年11月19日19時6分 900元 臺中市○區○○路000號（OK便利商店臺中建成門市）   3 丁○○ 不詳詐欺集團成員，於109 年11月16日18時52分許，佯裝為旅社老闆、銀行客服人員等，撥打電話向丁○○佯稱：因誤刷其渣打銀行信用卡，須依指示操作網路銀行退款云云，致丁○○陷於錯誤，而於右列時間，轉帳右列金額，至右列帳戶。 109年11月16日19時15分 49,989元 華南銀行南都分行帳號000000000000號帳戶（戶名：壬○○） 109年11月16日19時44分 20,000元 臺中市○○區○○○道0段000號（統一超商港惠門市） 765元  計算式：（20,000元+10,000元 +21,000元 ）×3％÷2＝765元       109年11月16日19時45分 10,000元    4 戊○○ 不詳詐欺集團成員，佯裝為網路購物賣家、銀行客服人員等，於109 年11月16日19時30分許，撥打電話向戊○○佯：因誤將其設定為經銷商，將於其帳戶扣款20筆，須依指示操作自動櫃員機以取消交易云云，致戊○○陷於錯誤，而於右列時間，轉帳右列金額，至右列帳戶。 109年11月16日19時39分 21,985元     765元  計算式：（20,000元+10,000元 +21,000元 ）×3％÷2＝765元       109年11月16日19時51分 21,000元（起訴書誤載為20,000元 ） 臺中市○○區○○○道0段000號（遠東大遠百百貨公司）   5 乙○○ 不詳詐欺集團成員，佯裝為網路購物賣家、銀行客服人員等，於員，於109 年11月19日20時6 分許，撥打電話向乙○○佯稱：因乙○○取貨時簽單錯誤，誤為批發訂單，將按月寄送商品及扣款，須依指示操作自動櫃員機以確認雙方資料云云，致乙○○陷於錯誤，而於右列時間，轉帳右列金額，至右列帳戶。 109年11月20日18時34分 53,123元 彰化銀行帳號00000000000000號帳戶（戶名：康嘉峻） 109年11月20日19時10分 30,000元 臺中市○○區○○○道0 段000 號（彰化銀行中港分行）  1,594元  計算式：53,123元×3％＝1,594元（元以下四捨五入）       109年11月20日19時11分   30,000元 （包含被害人周靜涵於同日18時38分匯入之17,998部分，被告所涉被害人周靜涵部分之犯行，業經檢察官另案提起公訴及移送併辦）    6 卯○○ 不詳詐欺集團成員，佯裝為網路購物賣家、郵局客服人員等，於員，於109年 11月18日18時30分許，撥打電話向卯○○佯稱：因工作人員疏失誤將其消費設為多筆交易，須依指示操作自動櫃員機以取消付款云云，致卯○○陷於錯誤，而於右列時間，轉帳右列金額，至右列帳戶。 109年11月20日19時17分 29,999元  109年11月20日19時55分 30,000元  1,185元  計算式：（30,000元+30,000元 +19,000元 ）×3％÷2＝1,185元    109年11月20日19時18分 11,234元  109年11月20日19時56分 30,000元（含辰○○所匯入款項）    7 辰○○ 不詳詐欺集團成員，佯裝為網路購物賣家，於109 年11月20日19時2 分許，撥打電話向辰○○佯稱：因行政錯誤將其設為貴賓會員，將每月扣款6,800元，須依指示操作網路銀行以取消設定云云，致辰○○陷於錯誤，而於右列時間，轉帳右列金額，至右列帳戶。 109年11月20日19時22分 38,123元     1,185元  計算式：（30,000元+30,000元 +19,000元 ）×3％÷2＝1,185元       109年11月20日19時57分 19,000元    8 子○○ 不詳詐欺集團成員，佯裝為網路購物賣家、銀行客服人員等，於109 年11月18日18時38分許，撥打電話向子○○佯稱：因公司系統錯誤，將對其帳戶多扣一筆款項，目前帳戶已經凍結，並指示其操作網路銀行查看帳戶金額云云，致子○○陷於錯誤，而於右列時間，轉帳右列金額，至右列帳戶。 109年11月20日19時5分 49,989元 臺灣銀行帳號000000000000號帳戶（戶名：李安心）  109年11月12日19時46分0秒 20,000元 臺中市○○區○○○道0 段000 號（華南銀行臺中港路分行） 1,890元  計算式：（20,000元+20,000元 +20,000元 +2,000元 +1,000元）×3％＝1,890元       109年11月12日19時46分56秒 20,000元      109年11月20日19時6分 49,989元            109年11月12日19時47分 20,000元      109年11月20日19時12分 23,018元  109年11月12日19時49分 2,000元         109年11月12日19時50分 1,000元    9 癸○○ 不詳詐欺集團成員，於109 年1118日17時48分許，佯裝為網路購物賣家、郵局主任等，撥打電話向癸○○佯稱：因工作人員疏失，多下一筆訂單，須依指示操作自動櫃員機以取消扣款云云，致癸○○陷於錯誤，而於右列時間，轉帳右列金額，至右列帳戶。 109年11月18日18時15分 29,989元 中華郵政內埔郵局帳號00000000000000號帳戶（戶名：鄭景軒） 109年11月18日18時20分 20,000元 臺中市○區○○路00號（起訴書誤載為61號）（統一超商婷婷門市） 600元  計算式：（20,000元 +10,000元 ）×2％＝600元         109年11月18日18時24分 10,000元  臺中市○區○○街○○○○○○○○○街 ○000號（全 家便利商店臺中五億門市）   10 庚○○ 不詳詐欺集團成員，佯裝為網路購物賣家、銀行客服人員，於109 年11月15日14時6 分許，撥打電話向庚○○佯稱：因其付款時付費條碼印錯，將於每月扣款12期費用，須依指示操作自動櫃員機以取消扣款云云，致庚○○陷於錯誤，而於右列時間，轉帳右列金額，至右列帳戶。 109年11月18日19時18分 14,015元（起訴書誤載為1  4,000元 ）  109年11月18日19時24分 14,000元 臺中市○區○○路000○0號（OK便利商店臺中柳川店） 280元  計算式： 14,000元×2％＝280元  11 辛○○ 不詳詐欺集團成員，佯裝為網路購物賣家、銀行客服人員，於109 年11月18日18時30分許，撥打電話向辛○○佯稱：因工作人員錯給發票，將其設定為經銷商，將於每月訂購12組商品，須依指示操作自動櫃員機以取消交易云云，致辛○○陷於錯誤，而於右列時間，轉帳右列金額，至右列帳戶。 109年11月18日19時29分 29,988元  109年11月18日19時31分 30,000元  臺中市○區○○路000號、313號（中華郵政臺中五權路郵局） 600元  計算式： 30,000元×2％＝600元  12 午○○ 不詳詐欺集團成員，佯裝銀行客服人員，於 109年11月18日19時許，撥打電話向午○○佯稱：其信用卡遭盜刷，須依指示操作網路銀行及自動櫃員機，更改密碼云云，致午○○陷於錯誤，而於右列時間，轉帳右列金額，至右列帳戶。 109年11月18日19時52分 9,999元  109年11月18日19時55分 10,000元 臺中市○區○○路000號 （臺中二信五權分社） 2,600元  計算式：（10,000元+60,000元 +40,000元 +20,000元 ）×2％＝2,600元    109年11月18日19時25分 99,999元 中華郵政高雄佛公郵局帳號00000000000000號帳戶（戶名：陳黃烏左） 109年11月18日19時27分 60,000元 臺中市○區○○路000號、313號（中華郵政臺中五權路郵局）        109年11月18日19時28分 40,000元      109年11月18日19時50分 19,999元  109年11月18日19時51分 20,000元 臺中市○區○○路000號 （統一超商旭日門市）  

附表乙：
編號 犯罪事實  主文  1 犯罪事實一、㈠部分 甲○○三人以上共同犯詐欺取財罪，處有期徒刑壹年。未扣案之犯罪所得新臺幣貳仟元沒收，於全部或一部不能沒收或不宜執行沒收時，追徵其價額。（原判決主文）  2 犯罪事實一、㈡部分 甲○○三人以上共同犯詐欺取財罪，處有期徒刑壹年。未扣案之犯罪所得新臺幣壹仟元沒收，於全部或一部不能沒收或不宜執行沒收時，追徵其價額。（原判決主文）  3 犯罪事實一、㈢－附表甲編號1 部分 甲○○三人以上共同犯詐欺取財罪，處有期徒刑壹年肆月。未扣案之犯罪所得新臺幣叁仟元沒收，於全部或一部不能沒收或不宜執行沒收時，追徵其價額。（原判決主文）  4 犯罪事實一、㈢－附表甲編號2 部分 甲○○三人以上共同犯詐欺取財罪，處有期徒刑壹年肆月。未扣案之犯罪所得新臺幣貳仟玖佰玖拾柒元沒收，於全部或一部不能沒收或不宜執行沒收時，追徵其價額。（原判決主文）  5 犯罪事實一、㈢－附表甲編號3 部分 甲○○三人以上共同犯詐欺取財罪，處有期徒刑壹年叁月。未扣案之犯罪所得新臺幣柒佰陸拾伍元沒收，於全部或一部不能沒收或不宜執行沒收時，追徵其價額。（原判決主文）  6 犯罪事實一、㈢－附表甲編號4 部分 甲○○三人以上共同犯詐欺取財罪，處有期徒刑壹年壹月。未扣案之犯罪所得新臺幣柒佰陸拾伍元沒收，於全部或一部不能沒收或不宜執行沒收時，追徵其價額。（原判決主文）  7 犯罪事實一、㈢－附表甲編號5部分 甲○○三人以上共同犯詐欺取財罪，處有期徒刑壹年叁月。未扣案之犯罪所得新臺幣壹仟伍佰玖拾肆元沒收，於全部或一部不能沒收或不宜執行沒收時，追徵其價額。（原判決主文）  8 犯罪事實一、㈢－附表甲編號6部分 甲○○三人以上共同犯詐欺取財罪，處有期徒刑壹年貳月。未扣案之犯罪所得新臺幣壹仟壹佰捌拾伍元沒收，於全部或一部不能沒收或不宜執行沒收時，追徵其價額。（原判決主文）  9 犯罪事實一、㈢－附表甲編號7部分 甲○○三人以上共同犯詐欺取財罪，處有期徒刑壹年貳月。未扣案之犯罪所得新臺幣壹仟壹佰捌拾伍元沒收，於全部或一部不能沒收或不宜執行沒收時，追徵其價額。（原判決主文）  10 犯罪事實一、㈢－附表甲編號8部分 甲○○三人以上共同犯詐欺取財罪，處有期徒刑壹年壹月。  11 犯罪事實一、㈢－附表甲編號9部分 甲○○三人以上共同犯詐欺取財罪，處有期徒刑壹年壹月。未扣案之犯罪所得新臺幣陸佰元沒收，於全部或一部不能沒收或不宜執行沒收時，追徵其價額。（原判決主文）  12 犯罪事實一、㈢－附表甲編號10部分 甲○○三人以上共同犯詐欺取財罪，處有期徒刑壹年壹月。未扣案之犯罪所得新臺幣貳佰捌拾元沒收，於全部或一部不能沒收或不宜執行沒收時，追徵其價額。（原判決主文）  13 犯罪事實一、㈢－附表甲編號11部分 甲○○三人以上共同犯詐欺取財罪，處有期徒刑壹年壹月。未扣案之犯罪所得新臺幣陸佰元沒收，於全部或一部不能沒收或不宜執行沒收時，追徵其價額。（原判決主文）  14 犯罪事實一、㈢－附表甲編號12部分 甲○○三人以上共同犯詐欺取財罪，處有期徒刑壹年肆月。未扣案之犯罪所得新臺幣貳仟陸佰元沒收，於全部或一部不能沒收或不宜執行沒收時，追徵其價額。（原判決主文）  15 犯罪事實一、㈣部分 甲○○三人以上共同犯詐欺取財罪，處有期徒刑壹年肆月。未扣案之犯罪所得新臺幣叁仟元沒收，於全部或一部不能沒收或不宜執行沒收時，追徵其價額。（原判決主文）